# Khelifa. Nazih

# AI & DATA SCIENTIST



#### CONTACT

+337

+33758759376

 $\bowtie$ 

nazihkhelifa@gmail.com



nazihkhelifa.github.io

0

Roissy-en-France, Île-de-France, France

#### SKILLS

# **Programming**

· Python, Scala

# **Data Cleaning**

- Pandas,
- NumPy

#### **Data Integration**

- Informatica Power center,
- Informatica Cloud (IICS)
- Azure Data Factory

# **Machine Learning**

Scikit-learn

#### **Deep Learning**

- ONNX
- TensorFlow, Keras, PyTorch

## **Data Visualization**

- Power BI,
- Matplotlib, Seaborn,
- Dash, Streamlit

-----

## EDUCATION

# **Ecole Nationale Polytechnique**

Master in Industirel Engineering 2017 - 2022

#### Université de Haute-Alsace Mulhouse

Master en ingénierie Mathématiques et Data science 2022 - 2023

# École Informatique, HETIC

Master en Artificial Intelligence et Data science 2023 - present

#### PROFILE

Data Scientist avec une expertise dans le travail avec les pipelines de données, l'apprentissage profond (PyTorch, TensorFlow), et l'apprentissage automatique (scikit-learn). Capacité avérée à optimiser les flux de travail avec les outils Informatica et Azure. Solides compétences analytiques pour des statistiques rigoureuses et la mise en œuvre de l'apprentissage automatique. Création de visualisations de données percutantes avec Power Bl. Passionné par la prise de décisions basées sur les données. Engagé dans la formation continue en science des données et plus spécifiquement dans la prise de décision séquentielle et l'apprentissage par renforcement (profond).

------

#### WORK EXPERIENCE

## **Data Scientist**

Servair - Paris, France (Apprentissage)

Sept 2023 - Present

- Intégration des flux de données Azure & Informatica dans la production.
- Automatisation des tâches de gestion des données.
- Amélioré la précision et l'efficacité des transformations de données.
- Assuré la qualité des données et les performances du système.

## **Logistics Data Analyst, PFE**

Naftal spa

Jan 2022 - Jun 2022 (6 months)

L'objectif de ce travail se concentre sur l'étude de problèmes réels de transport routier en proposant des modèles et des solutions liés à l'amélioration de la performance du réseau de distribution des stations-service. Dans ce travail, nous nous concentrons sur l'optimisation du contrôle de la demande et la gestion des stocks de la station en utilisant les technologies IoT et les outils de prévision, et d'améliorer le problème de routage de véhicules multicompartiments avec fenêtres temporelles (MCVRPTW) survenant dans la distribution de produits pétroliers et l'industrie de transfert de conteneurs, avec trois approches différentes en utilisant un modèle mathématique, heuristique et Deep Reinforcement Learning approches.

- Collecter des données de Stations, en utilisant des outils IoT, pour développer un modèle préventif de demande de produits multiples.
- Méthodes d'apprentissage par renforcement profond pour résoudre le problème de routage de véhicules à compartiments multiples (MCVRP).

## **Virtual Internship Data Analytics (Covid-19)**

KPMG Australia

Aug 2021 - Sep 2021 (2 months)

L'étude de cas et le scénario Une entreprise a remis à l'équipe de consultants ses données sur les clients et les transactions.

Le stage virtuel comprend les trois parties suivantes

- Analyse et présentation des données : utilisation de visualisations pour présenter les informations.
- Évaluation de la qualité des données : évaluation de la qualité et de l'exhaustivité des données en vue de leur analyse.
- Analyse des données: ciblage des clients à forte valeur ajoutée sur la base des données démographiques et des attributs des clients.

# Khelifa. Nazih

# AI & DATA SCIENTIST



#### CERTIFICATS

- Fundamentals of Reinforcement Learning -University of Alberta
- Coursera AN2L95SA3EJV
- Google Data Analytics Specialization
- Coursera TELZD99TX73J
- Data Science and Machine Learning Developer Circles from Facebook

  Edraak- e70207a538a44d2b8af3e46426518ee7
- · Business Plan from Edraak KPMG

5cbceb880929463c81596525012c1151

- Zero to Hero in Microsoft Excel
- <u>- Udemy UC-1539e63b-c959-4d99-a148-669d4ad51399</u>
  - · Azure Machine Learning Coursera

## LANGUAGES

Arabic	
English	
French	

## **Logistics Data Assistant**

Algiers Metro

Sep 2021 - Dec 2021 (4 months)

- Collecte de données sur les pannes, les distances...
- · Système préventif pour les trains.
- Estimer les cas de maintenance corrective à l'aide du modèle Prophet.

## **Logistics Data Assistant**

Brilog

Mar 2021 - Aug 2021 (6 months)

- Développer un système intelligent pour mesurer la distance entre les fournisseurs et les clients pour chaque Zone, en utilisant l'apprentissage automatique pour anticiper et estimer les coûts de déplacement pour chaque livraison.
- Estimer la demande à l'aide d'ARIMA, et d'un modèle de régression multiple robuste pour prendre des itinéraires pour chaque livraison.
- Visualiser les données et l'infrastructure de reporting à l'aide de Tableau.

#### **Product Manager**

Sonatrach

Jan 2020 - Feb 2020 (2 months)

- Introduction au monde d'entreprise.
- Participé à la planification du développement des produits, en fournissant des informations clés basées sur la modélisation prédictive.
- Établi des modèles de prédiction de la durée de vie dans des conditions de service réelles à l'aide de techniques d'analyse statistique Skilled for prediction (SPSS).
- Aide-enseignant pour des cours : Six Sigma et gestion de projet.

## PARTICIPATION

# **UAE program AI Summer Camp**

Aug 2021 - Aug 2021 (1 month)

• Un programme destiné aux jeunes qui leur permet d'apprendre l'intelligence artificielle (IA) par le biais d'ateliers et de discussions. Organisé par le Programme national pour l'intelligence artificielle, il s'adresse aux étudiants et à la communauté au sens large.

#### Détecteur de fraude par apprentissage automatique

- <u>Objectif</u>: Détecter les transactions frauduleuses dans les données bancaires en utilisant des algorithmes d'apprentissage automatique.
- <u>Technologies utilisées</u>: Apprentissage automatique supervisé, Random Forest, K-Nearest Neighbors.

